【裁判字號】    98,訴,512
【裁判日期】    980403
【裁判案由】    建築法
【裁判全文】
臺北高等行政法院裁定
                                       98年度訴字第512號
原      告  甲○○
被      告  桃園縣政府
代  表  人  乙○○（縣長）
上列當事人間建築法事件，原告不服內政部中華民國98年2 月24
日台內訴字第0980008612號訴願決定，提起行政訴訟，本院裁定
如下：
    主  文
原告之訴駁回。
訴訟費用由原告負擔。
    理  由
一、按訴願之提起，應自行政處分達到或公告期滿之次日起30日
    內為之。提起訴願逾法定期間者，應為不受理之訴願決定。
    參照訴願法第14條第1 項、第77條第2 款之規定甚明。訴願
    逾期即未經合法之訴願程序，進而提起撤銷訴訟，不合提起
    撤銷訴訟須經合法訴願之前置要件，起訴為不合法，又不能
    補正，應依行政訴訟法第107 條第1 項第10款裁定駁回之。
二、本件原告因建築法事件，不服被告93年2 月27日府工使字第
    0930042479號處罰鍰新台幣6 萬元並限期改善之處分，循序
    提起行政訴訟，請求撤銷原處分及訴願決定。查原處分書係
    於93年3 月2 日寄存送達於原告，有掛號郵件收件回執影本
    附訴願卷可稽。原告於數年後之97年12月1 日始提起訴願，
    有訴願書上所載日期可考，顯已逾期。訴願決定以其訴願已
    逾法定不變期間，不予受理，自無不合。原告復對之提起撤
    銷訴訟，依照前述規定與說明，顯非合法。雖原告起訴主張
    ，原處分送達於私立偉文文理短期補習班營業處所，是時原
    告尚未接手該補習班，送達不合法等語。然查私立偉文文理
    短期補習班於93年7 月19日始經核准立案，班址在桃園縣中
    壢市○○○路○ 段1 號7 樓，設立人為原告，班主任為李茂
    源。有立案證書影本在訴願卷為證。本件違反建築法之行為
    即在該址地下1 樓及9 樓作補習班使用（7 樓部分亦作補習
    班使用，惟已完成使用變更，未被認定違法）。有訴願卷附
    檢查紀錄表及原處分書可按。該紀錄表記載補習班名為偉文
    文理，負責人為原告，並有班主任李茂源之簽名。足見原告
    於立案前已在該址營業，原處分對營業所送達，並無不合。
    原告起訴狀陳述其不住戶籍地，請求對該營業所送達，亦可
    佐證。是其主張原處分當時尚未接手補習班，原處分不應對
    該營業所送達等情，並不可採。原告起訴不合法，應予駁回
    。
三、依行政訴訟法第107條第1項第10款、第104條、民事訴訟法
    第95條、第78條，裁定如主文。
中    華    民    國    98    年    4     月    3     日
             台北高等行政法院第八庭
                        審判長法  官  蔡進田
                              法  官  林樹埔
                              法  官  闕銘富
上為正本係照原本作成。
如不服本裁定，應於送達後10日內，向本院提出抗告狀（須按他
造人數附繕本）。
中    華    民    國    98    年    4    月    3      日
                              書記官  黃倩鈺


司法院資訊處製作；財團法人民間司法改革基金會備份。
